【裁判字號】    98,訴,1952
【裁判日期】    980820
【裁判案由】    毒品危害防制條例等
【裁判全文】
臺灣臺中地方法院刑事判決              98年度訴字第1952號
公  訴  人  臺灣臺中地方法院檢察署檢察官
被      告  乙○○
                    （現於臺灣臺中看守所羈押中）
指定辯護人  本院公設辯護人甲○○
上列被告因違反毒品危害防制條例案件，經檢察官提起公訴（98
年度偵字第9463號），本院判決如下：
    主  文
乙○○所犯如附表一所示販賣第二級毒品罪，共拾貳罪，各處如
附表一所示之刑。又犯如附表二所示轉讓禁藥罪，共貳罪，各處
如附表二所示之刑。應執行有期徒刑玖年，扣案之第二級毒品甲
基安非他命共拾壹包（驗餘淨重合計伍點陸零貳肆公克），均沒
收銷燬之；扣案之夾鏈袋貳包、電子磅秤壹台、行動電話壹支（
含電話號碼0000000000號門號卡壹張），均沒收；販賣第二級毒
品所得共計新臺幣壹萬伍仟元均沒收，如全部或一部不能沒收時
，以其財產抵償之。
    犯罪事實
一、乙○○（綽號阿二、紅茶）明知甲基安非他命為毒品危害防
    制條例第2條第2項第2款所定之第二級毒品，不得販賣、持
    有，且甲基安非他命並經行政院衛生署明令公告列為禁藥管
    理（按安非他命類藥品業經行政院衛生署於69年12月8日以
    衛署藥字第301124號公告自69年12月8日起禁止輸入、製造
    ，自70年6月1日起禁止販賣，更於75年7月11日以衛署藥字
    第597627號公告一概禁止使用，並在79年10月9日以衛署藥
    字第904142號函明令公告列為禁藥），竟分別為下列販賣第
    二級毒品甲基安非他命及轉讓禁藥之行為：
  (一)乙○○以其所有電話號碼0000000000號行動電話作為聯絡工
    具，基於販賣第二級毒品甲基安非他命之犯意，分別於附表
    一所示之時間、地點，以附表所示之代價，販賣第二級毒品
    甲基安非他命予張逸帆、吳坤隆、林侃勳、林建豪、涂宜賢
    等人（詳細交易時間、地點，交易金額、數量、交易方式、
    交易對象均詳如附表一所示）。
  (三)乙○○另基於轉讓禁藥甲基安非他命之犯意，於附表二所示
    時間、地點，無償轉讓禁藥甲基安非他命予其女友徐婉珍（
    詳細犯罪時間、地點，犯罪方式，詳如附表二所示）。
二、嗣經警於98年4月8日9時5分，在臺中縣大里市○○路○段18
    號308室查獲，並扣得第二級毒品甲基安非他命11包（驗餘
    淨重合計5.6024公克），及乙○○所有供包裝、量秤及聯絡
    以販賣甲基安非他命所用之夾鏈袋2包、電子磅秤1台、電話
    號碼0000000000號行動電話1支（含行動電話門號卡1張）。
三、案經臺中市警察局報請臺灣臺中地方法院檢察署檢察官偵查
    起訴。
    理    由
一、證據能力之說明：
  (一)按被告以外之人於審判外之陳述，雖不符刑事訴訟法第159
    條之1、159條之2、159條之3、159條之4等規定，而經當事
    人於審判程序同意作為證據，法院審酌該言詞陳述或書面陳
    述作成時之情況，認為適當者，亦得為證據。當事人、代理
    人或辯護人於法院調查證據時，知有第159條第1項不得為證
    據之情形，而未於言詞辯論終結前聲明異議者，視為有前項
    之同意，刑事訴訟法第159條之5定有明文。本件被告及辯護
    人於本院審理時，就證人張逸帆、吳坤隆、林侃勳、林建豪
    、涂宜賢、徐婉珍等人於警詢及檢察官偵查中所為陳述之證
    據能力均表示無異議，且本院審酌該言詞陳述作成時之情況
    ，並查無其他不法之情狀，復與本案待證事實具有關聯性，
    足認為得為本案之證據，依刑事訴訟法第159條之5之規定，
    有證據能力，合先說明。
  (二)再按錄音、錄影、電磁紀錄或其他相類之證物可為證據者，
    審判長應以適當之設備，顯示聲音、影像、符號或資料，使
    當事人、代理人、辯護人或輔佐人辨認或告以要旨，刑事訴
    訟法第第165條之1第2項亦定有明文；而警員依據通訊監察
    內容製作之通訊監察案件譯文表，僅係將通訊監察錄音帶內
    容以文字方式呈現，實際上仍係以通訊監察錄音帶內容為證
    據，若譯文表所載內容與通訊監察錄音帶內容不符，該等通
    訊監察譯文表不得作為證據；再除顯有不可信之情況外，公
    務員職務上製作之紀錄文書、證明文書，亦得為證據，刑事
    訴訟法第159條之4第1款定有明文；惟其係以公務員製作之
    「紀錄」、「證明」為要件，亦即須該公文書係得作為被告
    或犯罪嫌疑人所涉犯罪事實及嚴格證明之紀錄或證明者，始
    克當之；倘不具此條件，即無證據適格可言。同條第3款所
    定之「其他於可信之特別情況下所製作之文書，則係指與上
    揭公文書及同條第2款之業務文書具有同類特徵，且就該文
    書製作之原因、過程、內容、功能等加以判斷，在客觀上認
    為其有特別可信性，適於作為證明被告或犯罪嫌疑人所涉犯
    罪事實存否及其內容之文書而言，如不具此特性，亦無證據
    適格可言（最高法院95年度臺上字第5512號判決意旨參照）
    。經查，卷附通訊監察譯文，係警員依據本院以98年度聲監
    字第171號所核發之通訊監察書，於核准通訊監察期間內，
    對於被告所使用之行動電話（0000000000）進行通訊監察之
    事實，故上開通訊監察之錄音係警員合法所得，且內容轉譯
    為文字而為公務員職務上作成之文書，該項證據檢察官、被
    告及其辯護人於本院審理中，均不爭執其證據能力，依刑事
    訴訟法第159條之5第1項規定，該通訊監察譯文應具有證據
    能力。
二、訊據被告乙○○對於前揭犯罪事實均坦承不諱，且據證人張
    逸帆、吳坤隆、林侃勳、曾正龍、徐婉珍等人於警詢及檢察
    官偵查中、證人涂宜賢於警詢時證述明確，且有通訊監察譯
    文、行動電話申請資料、即時通照片2張附卷可憑，且有第
    二級毒品甲基安非他命11包（驗餘淨重合計5.6024公克）、
    夾鏈袋2包、電子磅秤1台、行動電話1支（含電話號碼00000
    00000號門號卡1張）扣案可資佐證，且前開扣案之透明結晶
    11包，經送行政院衛生署草屯療養院鑑定結果，確均係第二
    級毒品甲基安非他命，有行政院衛生署草屯療養院草療鑑字
    第0980400072號鑑定書1份在卷可稽。又按一般民眾均知政
    府對毒品之查禁森嚴，重罰不予寬貸，衡情倘非有利可圖，
    絕無平白甘冒被嚴查重罰之高度風險之理，從而，舉凡其有
    償交易，除足反證其確係另基於某種非營利本意之關係外，
    尚難因無法查悉其販入價格，作為是否高價賣出之比較，諉
    無營利之意思阻卻販賣犯行之追訴（最高法院84年度第3次
    刑事庭會議決議意旨參照）。查被告所為如附表一所示之販
    賣甲基安非他命予張逸帆、吳坤隆、林侃勳、涂宜賢等人之
    犯行，其與證人即購買甲基安非他命之張逸帆、吳坤隆、林
    侃勳、涂宜賢並非至親，倘無從中賺取差價或投機貪圖小利
    ，豈有屢屢甘冒重典依購入價格轉售或代購之理？被告如附
    表一所載販賣第二級毒品甲基安非他命犯行主觀上具有營利
    之意圖，亦可認定。綜上所述，被告自白核與事實相符，本
    件事證已臻明確，被告上揭犯行均堪認定。
三、按甲基安非他命係屬毒品危害防制條例第2條第2項第2款所
    定之第二級毒品，且甲基安非他命復為藥事法第22條第1項
    第1款規定之禁藥，不得非法持有、販賣及轉讓。且按安非
    他命類迭經行政院衛生署於69年12月8日衛署藥字第301124
    號、79年10月9日衛署藥字第904142號公告列入藥物藥商管
    理法第16條第1款（即現行藥事法第22條第1項第1款）之禁
    藥管理，迄今尚屬禁藥。再按修正前藥事法第83條第1項法
    定刑為5年以下有期徒刑，得併科新臺幣10萬元以下罰金，
    較毒品危害防制條例第11條第2項、第4項加重其刑至2分之1
    之法定刑為重。且毒品之範圍尚包括影響精神之物質與其製
    品，而藥事之管理，亦非僅止於藥品之管理。又毒品未必係
    經公告之禁藥，禁藥亦未必為毒品。毒品危害防制條例與藥
    事法二者，並無必然之特別法與普通法關係。故除有轉讓之
    第二級毒品達毒品危害防制條例第8條第6項之一定數量，經
    依法加重後之法定刑較藥事法第83條第1項之法定刑為重之
    情形外，因藥事法第83條第1項為後法，且為重法，應優先
    適用藥事法處罰（最高法院94年臺上字第7021號、96年度臺
    上字第3582號、97年度臺非字第397號判決，臺灣高等法院
    暨所屬法院94年法律座談會刑事類提案第8號結論意旨、97
    年度法律座談會刑事類臨時提案第3號結論意旨參照）。被
    告於附表二所示時、地無償轉讓予證人徐婉珍施用之甲基安
    非他命數量雖不詳，惟無證據證明被告所轉讓予證人徐婉珍
    之甲基安非他命已達5公克以上，基於罪疑唯輕原則，要無
    遽認被告所轉讓予證人徐婉珍之甲基安非他命已達毒品危害
    防制條例第8條第6項規定加重其刑之標準5公克以上。是核
    被告如附表一所為，均係犯毒品危害防制條例第4條第2項之
    販賣第二級毒品罪；如附表二所為，均係犯藥事法第83條第
    1項之轉讓禁藥罪。被告為販賣第二級毒品而持有第二級毒
    品甲基安非他命之低度行為，為販賣第二級毒品之高度行為
    所吸收，不另論罪。被告就附表一編號7所示犯行，一個販
    賣行為，同時出售第二級毒品甲基安非他命予張逸帆、吳坤
    隆2人，被告係以一販賣行為觸犯數販賣第二級毒品罪名，
    為想像競合犯，應從一重處斷。被告所為附表一、二所示犯
    行，均犯意各別，行為互殊，應予分論併罰。爰審酌被告明
    知甲基安非他命戕害他人身心健康，竟因貪圖利益，販賣甲
    基安非他命予張逸帆、吳坤隆、林侃勳、林建豪、涂宜賢等
    人牟利，擴大毒品危害，其中販賣甲基安非他命犯行之次數
    為12次，所販賣之對象僅5人，每次交易金額為1000元至300
    0元不等，販賣所得尚屬有限，並無償轉讓禁藥甲基安非他
    命予徐婉珍2次，及犯後承全部犯行等一切情狀，各量處如
    附表所示之刑，並定其應執行之刑。
四、扣案之第二級毒品甲基安非他命11包，確為第二級毒品甲基
    安非他命，有前開行政院衛生署草屯療養院鑑定書1份在卷
    可憑，就附表一所示販賣第二級毒品犯行部分，應依毒品危
    害防制條例第18條第1項前段之規定，均沒收銷燬之，且該
    扣案之甲基安非他命亦屬違禁物，就附表二所示轉讓禁藥犯
    行部分，應依刑法第38條第1項第1款之規定宣告沒收；扣案
    被告所有之夾鏈袋2包、電子磅秤1台、行動電話1支（含電
    話號碼0000000000號門號卡1張）等物，為被告所有，分別
    供其分裝、量秤第二級毒品甲基安非他命及聯絡買家交易第
    二級毒品甲基安非他命所用之物，均應依同條例第19條第1
    項規定沒收之。又按毒品危害防制條例第19條第1項規定，
    犯販賣毒品罪者，其犯罪所得之財物均沒收之，係採義務沒
    收主義。故販賣毒品所得之對價，不問其中成本若干，利潤
    多少，均應全部諭知沒收，貫徹政府查禁煙毒之決心，以符
    立法本旨（最高法院91年度臺上字第2419號判決意旨參照）
    。是未扣案之如附表一所載被告販賣第二級毒品甲基安非他
    命所得財物，均應依毒品危害防制條例第19條第1項規定諭
    知沒收，如全部或一部不能沒收時，以其財產抵償之。至扣
    案之吸食器5組，雖屬被告所有，惟查無證據足以證明係供
    被告販賣第二級毒品之用或被告販毒所得，抑或轉讓禁藥甲
    基安非他命所用，自無從宣告沒收，附此敘明。
據上論斷，應依刑事訴訟法第299條第1項前段，毒品危害防制條
例第4條第2項、第18條第1項前段、第19條第1項，藥事法第83條
第1項，刑法第11條、第55條、第51條第5款、刑法第38條第1項
第1款，判決如主文。
中    華    民    國    98    年     8    月    20    日
                   刑事第九庭  審判長法  官  簡源希
                                     法  官  唐敏寶
                                     法  官  戴博誠
上列正本證明與原本無異。
如不服本判決應於收受送達後10日內向本院提出上訴書狀，其未
敘述上訴之理由者並得於提起上訴後20日內向本院補提理由書（
須附繕本）。
                                     書記官  林政佑
中    華    民    國    98    年     8    月    20    日
【附錄本案論罪科刑法條】
毒品危害防制條例第4條第2項：
製造、運輸、販賣第二級毒品者，處無期徒刑或7年以上有期徒
刑，得併科新臺幣7百萬元以下罰金。
藥事法第83條第1項：
明知為偽藥或禁藥，而販賣、供應、調劑、運送、寄藏、牙保、
轉讓或意圖販賣而陳列者，處7年以下有期徒刑，得併科新臺幣5
百萬元以下罰金。
附表一：
┌──┬───────┬──────┬────────────┬────┬────────────────────┐
│編號│時          間│地        點│        犯罪方法        │所犯法條│所犯罪名及量處之刑                      │
├──┼───────┼──────┼────────────┼────┼────────────────────┤
│1   │98年2月22日20 │臺中縣大里市│乙○○基於意圖營利以販賣│毒品危害│乙○○販賣第二級毒品，處有期徒刑柒年貳月│
│    │時49分許      │德芳路與中興│甲基安非他命之犯意，嗣張│防制條例│。扣案之第二級毒品甲基安非他命拾壹包（驗│
│    │              │路口        │逸帆以0000000000號行動電│第4條第2│餘淨重合計伍點陸零貳肆公克），沒收銷燬之│
│    │              │            │話撥打乙○○之電話號碼09│項之販賣│；扣案之分裝袋貳包、電子磅秤壹台、行動電│
│    │              │            │00000000號行動電話聯絡約│第二級毒│話壹支（含電話號碼0000000000號門號卡壹張│
│    │              │            │ 定買賣時間、地點及數量 │品罪    │），均沒收，未扣案之販賣第二級毒品所得之│
│    │              │            │、價格後，乙○○即依約前│        │財物新臺幣壹仟元，沒收，如全部或一部不能│
│    │              │            │往現場，以1小包1000元之 │        │沒收時，以其財產抵償之。                │
│    │              │            │代價，販賣第二級毒品甲基│        │                                        │
│    │              │            │安非他命1小包予張逸帆。 │        │                                        │
├──┼───────┼──────┼────────────┼────┼────────────────────┤
│2   │98年2月22日20 │臺中縣大里市│乙○○基於意圖營利以販賣│毒品危害│乙○○販賣第二級毒品，處有期徒刑柒年貳月│
│    │時49分許      │德芳路與中興│甲基安非他命之犯意，嗣張│防制條例│。扣案之第二級毒品甲基安非他命拾壹包（驗│
│    │              │路口        │逸帆以0000000000號行動電│第4條第2│餘淨重合計伍點陸零貳肆公克），沒收銷燬之│
│    │              │            │話撥打乙○○之電話號碼09│項之販賣│；扣案之分裝袋貳包、電子磅秤壹台、行動電│
│    │              │            │00000000號行動電話聯絡約│第二級毒│話壹支（含電話號碼0000000000號門號卡壹張│
│    │              │            │ 定買賣時間、地點及數量 │品罪    │），均沒收，未扣案之販賣第二級毒品所得之│
│    │              │            │、價格後，乙○○即依約前│        │財物新臺幣壹仟元，沒收，如全部或一部不能│
│    │              │            │往現場，以1小包1000元之 │        │沒收時，以其財產抵償之。                │
│    │              │            │代價，販賣第二級毒品甲基│        │                                        │
│    │              │            │安非他命1小包予張逸帆。 │        │                                        │
├──┼───────┼──────┼────────────┼────┼────────────────────┤
│3   │98年2月26日19 │臺中縣大里市│乙○○基於意圖營利以販賣│毒品危害│乙○○販賣第二級毒品，處有期徒刑柒年貳月│
│    │時42分許      │德芳路與中興│甲基安非他命之犯意，嗣張│防制條例│。扣案之第二級毒品甲基安非他命拾壹包（驗│
│    │              │路口        │逸帆以0000000000號行動電│第4條第2│餘淨重合計伍點陸零貳肆公克），沒收銷燬之│
│    │              │            │話撥打乙○○之電話號碼09│項之販賣│；扣案之分裝袋貳包、電子磅秤壹台、行動電│
│    │              │            │00000000號行動電話聯絡約│第二級毒│話壹支（含電話號碼0000000000號門號卡壹張│
│    │              │            │ 定買賣時間、地點及數量 │品罪    │），均沒收，未扣案之販賣第二級毒品所得之│
│    │              │            │、價格後，乙○○即依約前│        │財物新臺幣壹仟元，沒收，如全部或一部不能│
│    │              │            │往現場，以1小包1000元之 │        │沒收時，以其財產抵償之。                │
│    │              │            │代價，販賣第二級毒品甲基│        │                                        │
│    │              │            │安非他命1小包予張逸帆。 │        │                                        │
├──┼───────┼──────┼────────────┼────┼────────────────────┤
│4   │98年2月28日6時│臺中縣大里市│乙○○基於意圖營利以販賣│毒品危害│乙○○販賣第二級毒品，處有期徒刑柒年貳月│
│    │40分許        │德芳路與中興│甲基安非他命之犯意，嗣張│防制條例│。扣案之第二級毒品甲基安非他命拾壹包（驗│
│    │              │路口        │逸帆以0000000000號行動電│第4條第2│餘淨重合計伍點陸零貳肆公克），沒收銷燬之│
│    │              │            │話撥打乙○○之電話號碼09│項之販賣│；扣案之分裝袋貳包、電子磅秤壹台、行動電│
│    │              │            │00000000號行動電話聯絡約│第二級毒│話壹支（含電話號碼0000000000號門號卡壹張│
│    │              │            │ 定買賣時間、地點及數量 │品罪    │），均沒收，未扣案之販賣第二級毒品所得之│
│    │              │            │、價格後，乙○○即依約前│        │財物新臺幣壹仟元，沒收，如全部或一部不能│
│    │              │            │往現場，以1小包1000元之 │        │沒收時，以其財產抵償之。                │
│    │              │            │代價，販賣第二級毒品甲基│        │                                        │
│    │              │            │安非他命1小包予張逸帆。 │        │                                        │
├──┼───────┼──────┼────────────┼────┼────────────────────┤
│5   │98年3月3日18時│臺中縣大里市│乙○○基於意圖營利以販賣│毒品危害│乙○○販賣第二級毒品，處有期徒刑柒年貳月│
│    │15分許        │德芳路與中興│甲基安非他命之犯意，嗣張│防制條例│。扣案之第二級毒品甲基安非他命拾壹包（驗│
│    │              │路口        │逸帆以0000000000號行動電│第4條第2│餘淨重合計伍點陸零肆壹公克），沒收銷燬之│
│    │              │            │話撥打乙○○之電話號碼09│項之販賣│；扣案之分裝袋貳包、電子磅秤壹台、行動電│
│    │              │            │00000000號行動電話聯絡約│第二級毒│話壹支（含電話號碼0000000000號門號卡壹張│
│    │              │            │ 定買賣時間、地點及數量 │品罪    │），均沒收，未扣案之販賣第二級毒品所得之│
│    │              │            │、價格後，乙○○即依約前│        │財物新臺幣貳仟元，沒收，如全部或一部不能│
│    │              │            │往現場，以1小包2000元之 │        │沒收時，以其財產抵償之。                │
│    │              │            │代價，販賣第二級毒品甲基│        │                                        │
│    │              │            │安非他命1小包予張逸帆。 │        │                                        │
├──┼───────┼──────┼────────────┼────┼────────────────────┤
│6   │98年3月20日7時│臺中縣大里市│乙○○基於意圖營利以販賣│毒品危害│乙○○販賣第二級毒品，處有期徒刑柒年貳月│
│    │53分許        │德芳路與中興│甲基安非他命之犯意，嗣張│防制條例│。扣案之第二級毒品甲基安非他命拾壹包（驗│
│    │              │路口        │逸帆以0000000000號行動電│第4條第2│餘淨重合計伍點陸零貳肆公克），沒收銷燬之│
│    │              │            │話撥打乙○○之電話號碼09│項之販賣│；扣案之分裝袋貳包、電子磅秤壹台、行動電│
│    │              │            │00000000號行動電話聯絡約│第二級毒│話壹支（含電話號碼0000000000號門號卡壹張│
│    │              │            │ 定買賣時間、地點及數量 │品罪    │），均沒收，未扣案之販賣第二級毒品所得之│
│    │              │            │、價格後，乙○○即依約前│        │財物新臺幣壹仟元，沒收，如全部或一部不能│
│    │              │            │往現場，以1小包1000元之 │        │沒收時，以其財產抵償之。                │
│    │              │            │代價，販賣第二級毒品甲基│        │                                        │
│    │              │            │安非他命1小包予張逸帆。 │        │                                        │
├──┼───────┼──────┼────────────┼────┼────────────────────┤
│7   │98年3月18日18 │臺中縣大里市│乙○○基於意圖營利以販賣│毒品危害│乙○○販賣第二級毒品，處有期徒刑柒年貳月│
│    │時52分許      │德芳路與中興│甲基安非他命之犯意，嗣張│防制條例│。扣案之第二級毒品甲基安非他命拾壹包（驗│
│    │              │路口        │逸帆以吳坤隆0000000000號│第4條第2│餘淨重合計伍點陸零貳肆公克），沒收銷燬之│
│    │              │            │行動電話撥打乙○○之電話│項之販賣│；扣案之分裝袋貳包、電子磅秤壹台、行動電│
│    │              │            │號碼0000000000號行動電話│第二級毒│話壹支（含電話號碼0000000000號門號卡壹張│
│    │              │            │聯絡約定買賣時間、地點及│品罪    │），均沒收，未扣案之販賣第二級毒品所得之│
│    │              │            │ 數量、價格後，乙○○即 │        │財物新臺幣壹仟伍佰元，沒收，如全部或一部│
│    │              │            │依約前往現場，以2小包150│        │不能沒收時，以其財產抵償之。            │
│    │              │            │0元之代價，同時販賣第二 │        │                                        │
│    │              │            │級毒品甲基安非他命予一同│        │                                        │
│    │              │            │前來之張逸帆、吳坤隆各1 │        │                                        │
│    │              │            │小包。                  │        │                                        │
├──┼───────┼──────┼────────────┼────┼────────────────────┤
│8   │98年2月21日13 │臺中縣大里市│乙○○基於意圖營利以販賣│毒品危害│乙○○販賣第二級毒品，處有期徒刑柒年貳月│
│    │時22分許      │內新里詳細地│甲基安非他命之犯意，嗣林│防制條例│。扣案之第二級毒品甲基安非他命拾壹包（驗│
│    │              │址不明之「弘│侃勳以0000000000號行動電│第4條第2│餘淨重合計伍點陸零貳肆公克），沒收銷燬之│
│    │              │爺」早餐店  │話撥打乙○○之電話號碼09│項之販賣│；扣案之分裝袋貳包、電子磅秤壹台、行動電│
│    │              │            │00000000號行動電話聯絡約│第二級毒│話壹支（含電話號碼0000000000號門號卡壹張│
│    │              │            │ 定買賣時間、地點及數量 │品罪    │），均沒收，未扣案之販賣第二級毒品所得之│
│    │              │            │、價格後，乙○○即依約前│        │財物新臺幣壹仟元，沒收，如全部或一部不能│
│    │              │            │往現場，以1小包1000元之 │        │沒收時，以其財產抵償之。                │
│    │              │            │代價，販賣第二級毒品甲基│        │                                        │
│    │              │            │安非他命1小包予林侃勳。 │        │                                        │
├──┼───────┼──────┼────────────┼────┼────────────────────┤
│9   │98年3月10日18 │臺中縣大里市│乙○○基於意圖營利以販賣│毒品危害│乙○○販賣第二級毒品，處有期徒刑柒年貳月│
│    │時52分許      │內新里詳細地│甲基安非他命之犯意，嗣林│防制條例│。扣案之第二級毒品甲基安非他命拾壹包（驗│
│    │              │址不明之「弘│侃勳以0000000000號行動電│第4條第2│餘淨重合計伍點陸零肆壹公克），沒收銷燬之│
│    │              │爺」早餐店  │話撥打乙○○之電話號碼09│項之販賣│；扣案之分裝袋貳包、電子磅秤壹台、行動電│
│    │              │            │00000000號行動電話聯絡約│第二級毒│話壹支（含電話號碼0000000000號門號卡壹張│
│    │              │            │ 定買賣時間、地點及數量 │品罪    │），均沒收，未扣案之販賣第二級毒品所得之│
│    │              │            │、價格後，乙○○即依約前│        │財物新臺幣仟元，沒收，如全部或一部不能│
│    │              │            │往現場，以1小包3000元之 │        │沒收時，以其財產抵償之。                │
│    │              │            │代價，販賣第二級毒品甲基│        │                                        │
│    │              │            │安非他命1小包予林侃勳。 │        │                                        │
├──┼───────┼──────┼────────────┼────┼────────────────────┤
│10  │98年3月19日13 │臺中縣大里市│乙○○基於意圖營利以販賣│毒品危害│乙○○販賣第二級毒品，處有期徒刑柒年貳月│
│    │時9分許       │內新里詳細地│甲基安非他命之犯意，嗣林│防制條例│。扣案之第二級毒品甲基安非他命拾壹包（驗│
│    │              │址不明之「弘│侃勳以0000000000號行動電│第4條第2│餘淨重合計伍點陸零貳肆公克），沒收銷燬之│
│    │              │爺」早餐店  │話撥打乙○○之電話號碼09│項之販賣│；扣案之分裝袋貳包、電子磅秤壹台、行動電│
│    │              │            │00000000號行動電話聯絡約│第二級毒│話壹支（含電話號碼0000000000號門號卡壹張│
│    │              │            │ 定買賣時間、地點及數量 │品罪    │），均沒收，未扣案之販賣第二級毒品所得之│
│    │              │            │、價格後，乙○○即依約前│        │財物新臺幣伍佰元，沒收，如全部或一部不能│
│    │              │            │往現場，以1小包500元之代│        │沒收時，以其財產抵償之，如全部或一部不能│
│    │              │            │價，販賣第二級毒品甲基安│        │沒收時，以其財產抵償之。                │
│    │              │            │非他命1小包予林侃勳。   │        │                                        │
├──┼───────┼──────┼────────────┼────┼────────────────────┤
│11  │98年3月3日19時│臺中縣大里市│乙○○基於意圖營利以販賣│毒品危害│乙○○販賣第二級毒品，處有期徒刑柒年貳月│
│    │43分許        │德芳路1段18 │甲基安非他命之犯意，嗣林│防制條例│。扣案之第二級毒品甲基安非他命拾壹包（驗│
│    │              │號住處樓下  │建豪以曾正龍0000000000號│第4條第2│餘淨重合計伍點陸零貳肆公克），沒收銷燬之│
│    │              │            │行動電話撥打乙○○之電話│項之販賣│；扣案之分裝袋貳包、電子磅秤壹台、行動電│
│    │              │            │號碼0000000000號行動電話│第二級毒│話壹支（含電話號碼0000000000號門號卡壹張│
│    │              │            │聯絡約定買賣時間、地點及│品罪    │），均沒收，未扣案之販賣第二級毒品所得之│
│    │              │            │ 數量、價格後，乙○○即 │        │財物新臺幣壹仟元，沒收，如全部或一部不能│
│    │              │            │依約前往現場，以1小包100│        │沒收時，以其財產抵償之。                │
│    │              │            │0元之代價，販賣第二級毒 │        │                                        │
│    │              │            │品甲基安非他命1小包予林 │        │                                        │
│    │              │            │建豪。                  │        │                                        │
├──┼───────┼──────┼────────────┼────┼────────────────────┤
│12  │98年2月2日13時│臺中縣大里市│乙○○基於意圖營利以販賣│毒品危害│乙○○販賣第二級毒品，處有期徒刑柒年貳月│
│    │8分許         │德芳路1段18 │甲基安非他命之犯意，嗣涂│防制條例│。扣案之第二級毒品甲基安非他命拾壹包（驗│
│    │              │號住處樓下  │宜賢以（04）00000000號電│第4條第2│餘淨重合計伍點陸零貳肆公克），沒收銷燬之│
│    │              │            │話撥打乙○○之電話號碼09│項之販賣│；扣案之分裝袋貳包、電子磅秤壹台、行動電│
│    │              │            │00000000號行動電話聯絡約│第二級毒│話壹支（含電話號碼0000000000號門號卡壹張│
│    │              │            │ 定買賣時間、地點及數量 │品罪    │），均沒收，未扣案之販賣第二級毒品所得之│
│    │              │            │、價格後，乙○○即依約前│        │財物新臺幣壹仟元，沒收，如全部或一部不能│
│    │              │            │往現場，以1小包1000元之 │        │沒收時，以其財產抵償之。                │
│    │              │            │代價，販賣第二級毒品甲基│        │                                        │
│    │              │            │安非他命1小包予涂宜賢。 │        │                                        │
└──┴───────┴──────┴────────────┴────┴────────────────────┘
附表二：
┌──┬───────┬──────┬────────────┬────┬────────────────────┐
│編號│時          間│地        點│        犯罪方法        │所犯法條│所犯罪名及量處之刑                      │
├──┼───────┼──────┼────────────┼────┼────────────────────┤
│1   │98年3月16日左 │臺中縣大里市│乙○○基於轉讓禁藥甲基安│藥事法第│乙○○明知為禁藥而轉讓，累犯，處有期徒刑│
│    │右某日某時許  │德芳路1段18 │非他命之犯意，無償轉讓禁│83條第1 │肆月。扣案之第二級毒品甲基安非他命拾壹包│
│    │              │號          │藥甲基安非他命供1次施用 │項      │（驗餘淨重合計伍點陸零貳肆公克），沒收。│
│    │              │            │之量予楊婉珍。          │        │                                        │
├──┼───────┼──────┼────────────┼────┼────────────────────┤
│2   │98年4月8日6、7│臺中縣大里市│乙○○基於轉讓禁藥甲基安│藥事法第│乙○○明知為禁藥而轉讓，累犯，處有期徒刑│
│    │時許          │德芳路1段18 │非他命之犯意，無償轉讓禁│83條第1 │肆月。扣案之第二級毒品甲基安非他命拾壹包│
│    │              │號          │藥甲基安非他命供1次施用 │項      │（驗餘淨重合計伍點陸零貳肆公克），沒收。│
│    │              │            │之量予楊婉珍。          │        │                                        │
└──┴───────┴──────┴────────────┴────┴────────────────────┘


司法院資訊處製作；財團法人民間司法改革基金會備份。
